臺灣新北地方法院行政訴訟裁定
111年度交字第607號
原      告  江光祥  



被      告  新北市政府交通事件裁決處
                      設新北市○○區○○路○段000號2樓
代  表  人  李忠台    住同上
上列當事人間因交通裁決事件，原告不服被告民國110 年7 月26
日新北裁催字第00-000000000號裁決、111 年4 月13日新北裁催
字第00-000000000號裁決、111年4 月15日新北裁催字第00-0000
00000號裁決，向臺灣臺北地方法院提起行政訴訟，經裁定移送
本院，裁定如下：
    主  文
一、原告之訴駁回。
二、訴訟費用新臺幣參佰元由原告負擔。
    理  由
一、按交通裁決事件中撤銷訴訟之提起，應於裁決書送達後30日
    之不變期間內為之，行政訴訟法第237 條之3 第2 項定有明
    文。次按原告之訴，起訴逾越法定期限者，行政法院應以裁
    定駁回之，同法第107 條第1 項第6 款亦有明定，並依同法
    第237 條之9 第1 項準用第236 條之規定，於交通裁決事件
    亦適用之。又按違反道路交通管理事件統一裁罰基準及處理
    細則第5 條規定：「處理違反道路交通管理事件，有關文書
    送達之程序，依行政程序法之規定。」，而「送達，於應受
    送達人之住居所、事務所或營業所為之。但在行政機關辦公
    處所或他處會晤應受送達人時，得於會晤處所為之。」、「
    於應送達處所不獲會晤應受送達人時，得將文書付與有辨別
    事理能力之同居人、受雇人或應送達處所之接收郵件人員。
    」、「應受送達人或其同居人、受雇人、接收郵件人員無正
    當理由拒絕收領文書時，得將文書留置於應送達處所，以為
    送達」、「送達，不能依前二條規定為之者，得將文書寄存
    送達地之地方自治或警察機關，並作送達通知書兩份，一份
    黏貼於應受送達人住居所、事務所、營業所或其就業處所門
    首，另一份交由鄰居轉交或置於該送達處所信箱或其他適當
    位置，以為送達。前項情形，由郵政機關為送達者，得將文
    書寄存於送達地之郵政機關。寄存機關自收受寄存文書之日
    起，應保存三個月。」，行政程序法第72條第1 項、第73條
    第1 項、第3 項、第74條亦分別定有明文；另因依行政程序
    法第74條第1 項規定所為之寄存送達，並未準用民事訴訟法
    第138 條第2 項之規定，自應於寄存送達當日即生送達之效
    力。又「書面之行政處分自送達相對人及已知之利害關係人
    起；書面以外之行政處分自以其他適當方法通知或使其知悉
    時起，依送達、通知或使知悉之內容對其發生效力。」行政
    程序法第110條定有明文。
二、經查：
㈠、原告起訴請求撤銷之行政處分（被告110 年7 月26日新北裁
    催字第00-000000000號裁決）部分：業於110 年7 月29日由
    郵政機關郵寄至原告位於「新北市○○區○○街000巷00弄00號
    （2樓）」，然因未獲會晤本人亦無受領文書之同居人或受
    僱人，依上開行政程序法第74條關於寄存送達之規定，乃將
    該裁決書寄存於中和南勢角郵局，並作送達通知書2 份，1 
    份粘貼於應受送達人住所門首，另1 份置於該受送達處所信
    箱或適當位置一節，此有新北市政府交通事件裁決處送達證
    書影本、個人基本資料查詢結果表（見本院卷第15頁、第61
    頁）在卷可稽，則本件行政處分已於110年7 月29日發生合
    法送達之效力，自不因原告本人實際上有無收受或實際之收
    受日期為何而異其效力。是原告如對前揭行政處分不服提起
    本件行政訴訟，依上開規定應於上開裁決書送達後30日之不
    變期間內為之，詎原告遲至111 年6月11 日始向臺灣臺北地
    方法院提起行政訴訟，有收狀戳（見北院卷第13頁）可按，
    已逾上開不變期間。
㈡、原告起訴請求撤銷之行政處分（111 年4 月13日新北裁催字
    第00-000000000號裁決）部分：業於111 年4 月18日由郵政
    機關郵寄至原告位於「新北市○○區○○街000巷00弄00號（2樓
    ）」，然因未獲會晤本人亦無受領文書之同居人或受僱人，
    依上開行政程序法第74條關於寄存送達之規定，乃將該裁決
    書寄存於中和南勢角郵局，並作送達通知書2 份，1 份粘貼
    於應受送達人住所門首，另1 份置於該受送達處所信箱或適
    當位置一節，此有新北市政府交通事件裁決處送達證書影本
    1 紙、個人基本資料查詢結果表（見本院卷第19頁、第61頁
    ）在卷可稽，則本件行政處分已於111年4 月18日發生合法
    送達之效力，自不因原告本人實際上有無收受或實際之收受
    日期為何而異其效力。是原告如對前揭行政處分不服提起本
    件行政訴訟，依上開規定應於上開裁決書送達後30日之不變
    期間內為之，詎原告遲至111 年6月11 日始向臺灣臺北地方
    法院提起行政訴訟，有收狀戳（見北院卷第13頁）可按，已
    逾上開不變期間。
㈢、原告起訴請求撤銷之行政處分（111年4 月15日新北裁催字第
    00-000000000號裁決）部分：因本件未踐行法定送達程序而
    不具規制效力，其性質即非行政處分，此有本院公務電話紀
    錄及審查單在卷可參（見本院卷第63頁、第65頁），依上開
    規定，僅屬行政機關之內部行為（台北高等行政法院年度訴
    字第號判決意旨參照），原告起訴撤銷此一內部職務文書，
    不得為撤銷訴訟之標的，其起訴不備要件。
三、從而，原告提起本件訴訟，逾越法定期限或不備要件，且不
    可補正，揆諸首開法條規定，顯非合法，應予駁回。
四、據上論結，依行政訴訟法第237 條之9 第1 項、第236 條、
　　第107 條第1 項第6 款、第10款、第104 條，民事訴訟法第
    95條，裁定如主文。
中　　華　　民　　國　　111 　年　　9 　　月　　27　　日
                  行政訴訟庭  法  官  陳伯厚
上為正本係照原本作成。
如不服本裁定，應於裁定送達後10日內向本院提出抗告狀（須按
他造人數附繕本），並繳納抗告費新臺幣300 元。
                              書記官  陳柔吟
中　　華　　民　　國　　111 　年　　9 　　月　　27　　日